# 票据保证金的收付属于经营活动还是筹资活动

提问人：meispace2011 时间：2017-02-11 17:17:52
求助：请问票据保证金的收付/定期存单解禁属于经营活动还是筹资活动？

回答人：chenyiwei
票据保证金问题，请参考《瑞华研究 2010 ～ 2016 汇编》之“问题5-2-3（银行承兑汇票保证金的列示）”、“问题5-2-2（未超过三个月的银行承兑汇票保证金存款在现金流量表中的列示问题）”。
定期存款如不属于现金及现金等价物的，则其存出和收回属于投资活动性质的现金流量。